【裁判字號】    95,上訴,263
【裁判日期】    950321
【裁判案由】    毒品危害防制條例
【裁判全文】
臺灣高等法院臺中分院刑事判決         95年度上訴字第263號
上  訴  人  臺灣臺中地方法院檢察署檢察官
被      告  甲○○
上列上訴人因被告毒品危害防制條例案件，不服臺灣臺中地方法
院94年度訴字第2655號，中華民國94年12月7日第一審判決（起
訴案號：臺灣臺中地方法院檢察署94年度毒偵字第3628號），及
移送併辦（94年度毒偵字第5562號、第5818號、第5985號及95年
度毒偵字第6395號），提起上訴，本院判決如下：
    主  文
原判決關於施用第一級毒品罪及定應執行刑部分，均撤銷。
甲○○連續施用第一級毒品，累犯，處有期徒刑壹年。
    事  實
一、甲○○曾因違反槍砲彈藥刀械管制條例、竊盜等案件，經法
    院分別判處有期徒刑二月、一年，二案經定應執行刑一年一
    月，於民國（下同）八十九年七月十五日假釋，至同年九月
    二十七日保護管束期滿以執行完畢論。又因竊盜、毒品、違
    反槍砲彈藥刀械管制條例等共五件案件，經定應執行刑三年
    九月，併科罰金新臺幣三萬元。並因施用毒品案件，於九十
    年間經原審裁定送強制戒治，於九十一年三月十二日停止戒
    治付保護管束，續執行前述有期徒刑三年九月，於九十三年
    十一月十九日縮短刑期假釋，續執行罰金三萬元易服勞役部
    分。至九十三年十二月二十二日釋放出監，保護管束期間至
    九十四年十一月三十日止，強制戒治部分則至九十一年六月
    二十二日期滿未經撤銷以執行完畢論。
二、詎甲○○仍不知戒除毒品，於前案強制戒治執行完畢釋放後
    之五年內，復基於施用第一級毒品海洛因之概括犯意，自九
    十四年六月二十二日下午三時三十一分回溯四日內之某時起
    ，至九十四年十月四日上午十一時三十分許往前回溯四日內
    之某時止，連續在停放於臺中市○○○路旁之車內，及其他
    臺灣地區內不詳處所，以注射或其他不詳方式，施用第一級
    毒品海洛因至少五次。
三、嗣甲○○於九十四年六月二十二日下午三時三十一分許、同
    年九月二十一日下午四時十八分許、同年十月四日上午十一
    時三十分許，至臺灣臺中地方法院檢察署接受受保護管束人
    尿液檢體監管作業，經採集其尿液送檢驗，呈海洛因代謝物
    嗎啡、可待因等陽性反應，另於同年八月十八日晚間十一時
    許，其因竊盜案件（由檢察官另以九十四年度偵字第一三四
    七二號起訴，原審以九十四年度易字第一七七二號竊盜案件
    受理，嗣檢察官撤回起訴）為警逮捕，經採集其尿液送驗，
    亦呈海洛因代謝物嗎啡、可待因等陽性反應，而查悉上情。
四、甲○○於九十四年十一月一日十六時四十分許，回溯七十二
    小時內其在不詳地點，以不詳方法施用第一級毒品海洛因一
    次，於九十四年十一月一日十六時四十分許至臺灣臺中地方
    法院檢察署接受保護管束人尿液檢體監察作業，經採集其尿
    液送驗，呈海洛因代謝物嗎啡陽性反應。
五、案經臺灣臺中地方法院檢察署檢察官自動檢舉偵查起訴、臺
    中縣警察局清水分局報請同署檢察官及同署檢察官自動檢舉
    移送原審併案審理。
    理  由
一、訊據被告甲○○矢口否認有何施用毒品犯行，辯稱：其尿液
    呈現毒品陽性反應，應係其友人徐仁豪向伊借錢未果，懷恨
    在心，暗中至其住處，在其飲用之礦泉水中摻入毒品，伊飲
    用時有發現怪怪的味道，但時間太久，伊並未保留礦泉水云
    云。惟查：
（一）施用海洛因毒品後約二十五分鐘即可由尿中檢出，約有百
      分之八十之施用劑量於二十四小時內自尿中排出，剩餘百
      分之二十於三日內排出，本案被告尿液中可待因、嗎啡之
      濃度（分別為395ng/ml、618 5ng/ml）皆遠大於閾值，可
      證明被告確實施用第一級毒品海洛因等情，有法務部法醫
      研究所九十四年十月二十八日法醫毒字第○九四○○○四
      五三五號回函附於原審卷可稽。
（二）被告甲○○於九十四年六月二十二日下午三時三十一分許
      、同年九月二十一日下午四時十八分許、同年十月四日上
      午十一時三十分許，至臺灣臺中地方法院檢察署接受受保
      護管束人尿液檢體監管作業時所採尿液，經檢驗結果，六
      月二十二日、九月二十一日所採之尿液均呈海洛因代謝物
      嗎啡、可待因之陽性反應（九十四年度毒偵字第三六二八
      號卷第十一頁、九十四年度毒偵字第五五六二號卷第十二
      頁），十月四日所採之尿液呈海洛因代謝物可待因之陽性
      反應（九十四年度毒偵字第五九八五號卷第十一頁）；八
      月十八日晚間十一時許所採之尿液呈海洛因代謝物嗎啡、
      可待因之陽性反應（臺中縣警察局清水分局刑案偵查卷宗
      第六頁），甚至連原審受命法官於九十四年十月十四日行
      準備程序後，命法警為被告當庭採尿送驗結果，亦呈海洛
      因代謝物可待因之陽性反應（附於原審卷）。九十四年十
      一月一日採尿送驗結果，亦有嗎啡陽性反應（見九十四年
      度毒偵字第六三九五號卷第十二頁），均有尿液檢驗報告
      在卷可憑，亦即前後長達五個月餘之期間，驗尿五次之結
      果，被告尿液均呈毒品陽性反應。被告若於飲用礦泉水時
      已發現異常之味道，理應立即停止飲用，並將剩餘之礦泉
      水拋棄，何以繼續飲用達三個月餘之久？又被告於原審九
      十四年十月十四日行準備程序時辯稱「時間太久，並未保
      留礦泉水」云云，表示彼時伊已未再飲用其自稱有問題之
      礦泉水，何以經原審受命法官當庭命採尿送驗結果，仍呈
      毒品陽性反應？是以被告所辯，違反經驗法則，無可採信
      。又被告於九十四年八月十九日凌晨四時許之警詢中，明
      確自白稱其曾於九十四年八月十七日晚間十一時許，在臺
      中市○○路旁的車上注射海洛因，毒品係向綽號「小六」
      之男子購買等語（臺中縣警察局清水分局刑案偵查卷宗第
      二頁），其事後翻異前詞，顯係卸責之語，不足採信。
（三）另證人即於九十四年八月十八日為被告製作竊盜案件筆錄
      之警員許耀文證稱：「當初徐仁豪到案時，供稱甲○○住
      家旁邊圍牆內有一部贓車是甲○○偷的，我們才請甲○○
      來作筆錄，是為了什麼原因，我不清楚。……詢問當時，
      沒有任何人對被告有任何不正行為，而且採尿同意書也是
      被告自己簽名的。」等語，證人即臺灣臺中地方法院檢察
      署觀護人鄭文文證稱：「……七月訪視被告時，鐵門是鎖
      上的……我隔著窗戶聽到裡面有人，就對裡面問甲○○在
      不在，有個女孩子自稱是他妹妹說被告很少回來。」等語
      ，均不足以作為被告未施用毒品之認定。本件既有前述五
      次驗尿報告在卷可稽，復有法務部全國檢察官線上查詢刑
      案人犯在監所最新資料報表、臺灣臺中地方法院檢察署全
      國施用毒品案件紀錄表等附卷可參，事證明確，被告犯行
      洵堪認定。
二、核被告甲○○所為，係犯毒品危害防制條例第十條第一項之
    施用第一級毒品罪。被告為施用而持有毒品之低度行為，已
    為施用之高度行為所吸收，不另論罪。其先後多次犯行，時
    間緊接，罪名相同，顯係基於概括犯意反覆實施，應依連續
    犯之規定論以一罪，並加重其刑。檢察官雖僅就被告於九十
    四年六月二十二日或其前三日、四日之犯行起訴，然其餘部
    分與已起訴部分具有連續犯之裁判上一罪關係，法院自得併
    予審理。又被告甲○○曾因違反槍砲彈藥刀械管制條例、竊
    盜等案件，經法院分別判處有期徒刑二月、一年，二案經定
    應執行刑一年一月，於八十九年七月十五日假釋，至同年九
    月二十七日保護管束期滿以執行完畢論，有臺灣臺中地方法
    院檢察署刑案資料查註紀錄表附卷可稽，被告於有期徒刑執
    行完畢後五年內再犯有期徒刑以上之本罪，為累犯，應遞加
    重其刑。原審對被告論罪科刑，固無非見，惟原審判決對被
    告所犯事實四部分未及併案審理，即有未當，檢察關上訴據
    此指摘原審判決不當，其上訴為有理由，自應由本院將原審
    判決撤銷改判。爰審酌被告已有多次施用毒品前科，不能決
    心戒除，反越陷越深，一再施用，無視政府禁絕毒品之禁令
    ，且否認犯行並無悔意，惟施用毒品止於自傷行為等一切情
    狀，量處如主文第二項所示之刑。
三、被告未到庭接受審判，依刑事訴訟法第三百七十一條之規定
    被告合法傳喚，無正當之理由不到庭者，得不待其陳述，逕
    行判決。
四、據上論斷，應依刑事訴訟法第三百七十一條、第三百六十九
    條第一項前段、第三百六十四條、第二百九十九條第一項前
    段，毒品危害防制條例第十條第一項、第二十條第三項，刑
    法第十一條前段、第五十六條、第四十七條，判決如主文。
本案經檢察官乙○○到庭執行職務。
中    華    民    國    95    年    3     月    21    日
                  刑事第六庭  審判長法  官  李  文  雄
                                    法  官  邱  顯  祥
                                    法  官  劉  連  星
上列正本證明與原本無異。
如不服本判決應於收受送達後十日內向本院提出上訴書狀，其未
敘述上訴之理由者並得於提起上訴後十日內向本院補提理由書（
均須按他造當事人之人數附繕本）。
                                    書記官  陳  秀  真
中    華    民    國    95    年    3     月    22    日
附錄：本案論罪科刑法條全文
毒品危害防制條例第十條
施用第一級毒品者，處六月以上五年以下有期徒刑。
施用第二級毒品者，處三年以下有期徒刑。
                                                      Ｆ


司法院資訊處製作；財團法人民間司法改革基金會備份。
